【裁判字號】    89,自,716
【裁判日期】    890925
【裁判案由】    詐欺
【裁判全文】
臺灣臺中地方法院刑事裁定                          八十九年度自字第七一六號
    自  訴  人  英寶企業有限公司  設嘉義縣民雄鄉○○○路十五號
    代  表  人  丙○○○
    代  理  人  甲○○
    被      告  乙○○
右列被告因詐欺案件，經自訴人提起自訴，本院裁定如左：
    主  文
自訴駁回。
    理  由
一、按法院或受命法官於自訴案件第一次審判期日前訊問自訴人、被告及蒐集或調查
    證據結果，如認為案件有刑事訴訟法第二百五十二條至第二百五十四條之情形者
    ，得以裁定駁回自訴，同法第三百二十六條第三項定有明文。
二、自訴意旨略以：被告乙○○為泗陽實業股份有限公司（下稱泗陽公司）之董事長
    ，明知泗陽公司之財務於八十九年二月間即發生困難，竟意圖為自己不法之所有
    ，乘自訴人英寶企業有限公司不知其情，先後於民國八十九年二月二十五日、三
    月一日向自訴人詐購鞋底（大底）四萬二千三百零四雙、二千三百八十四雙及三
    萬六千九百六十八雙（合計八萬一千六百五十六雙），自訴人則分別於同年三月
    二十五日、三月三十一日、四月一日交貨與泗陽公司，惟被告與泗陽公司對該貨
    款新台幣（下同）二百三十五萬四千三百二十元均未給付分文。嗣被告代表泗陽
    公司委託律師通知自訴人僅願以三成即七十萬六千二百九十六元解決，其餘一百
    六十四萬八千零二十四元必須放棄，然不為自訴人所接受。因認被告涉犯刑法第
    三百三十九條第一項之詐欺取財罪嫌云云。
三、按犯罪事實應依證據認定之，無證據不得推定其犯罪事實，刑事訴訟法第一百五
    十四條定有明文。又刑法第三百三十九條第一項詐欺罪之成立，以意圖為自己或
    第三人不法之所有，以詐術使人將本人或第三人之物交付為要件，所謂以詐術使
    人交付，必須被詐欺人因其詐術而陷於錯誤，若其所用方法，不能認為詐術，亦
    不致使人陷於錯誤，即不構成該罪，最高法院四十六年臺上字第二六０號判例可
    資參照。
四、訊據被告乙○○堅決否認有何詐欺取財犯行，辯稱：伊經營之泗陽公司與自訴人
    英寶企業有限公司業務往來已有五年之久，因國外客戶有很多庫存無法消化，因
    此未能下訂單給泗陽公司，伊無法繼續經營，只好就公司現有資產分配給各債權
    人各三成等語；而自訴人之代理人對被告所辯上情並不爭執（均見本院八十九年
    九月二十一日訊問筆錄）。由是足見本件應為民事貨款糾紛至明，難認被告有施
    用詐術致使自訴人陷於錯誤而交付財物之情事。自訴人所舉證據不足以證明被告
    涉犯詐欺取財罪責，本院復查無證據足認被告有此犯行，其罪嫌應屬不足，依照
    首開說明，本件自訴應予駁回。
據上論斷，應依刑事訴訟法第三百二十六第三項、第二百五十二條第十款，裁定如主
文。
中      華      民      國      八十九      年    九    月    二十五    日
                                    法  官  游  文  科
右正本證明與原本無異。
如不服本裁定，應於送達後五日內，向本院提出抗告狀。
                                    書記官
中      華      民      國      八十九      年    九    月    三十      日


司法院資訊處製作；財團法人民間司法改革基金會備份。
